臺灣桃園地方法院刑事判決　　　　　　　110年度訴字第475號
公　訴　人　臺灣桃園地方檢察署檢察官
被　　　告　張展皓


選任辯護人　黃毓然律師（法律扶助律師）
上列被告因違反毒品危害防制條例案件，經檢察官提起公訴（10
9 年度偵字第30376 號），本院判決如下：
    主  文
張展皓犯販賣第三級毒品而混合二種以上之毒品未遂罪，處有期
徒刑貳年。緩刑伍年，緩刑期間付保護管束，並應向檢察官指定
之政府機關、政府機構、行政法人、社區或其他符合公益目的之
機構或團體，提供貳佰肆拾小時之義務勞務。
扣案如附表所示之物均沒收。
    事  實
一、張展皓已預見毒品咖啡包可能遭任意添加種類，而混和含有
    二種以上之毒品，仍基於意圖營利販賣第三級毒品而混合二
    種以上毒品之不確定故意，於民國109 年9 月20日22時43分
    ，以通訊軟體「LINE」（暱稱為「張皓」），發送內容為「
    眼/ 腳/ 軟/ 硬」、「試？」等暗指販賣毒品咖啡包之訊息
    ，吸引有施用毒品咖啡包需求者與之聯繫。經桃園市政府警
    察局桃園分局警員查覺有異，喬裝購毒者，以「LINE」聯繫
    張展皓表示欲購買毒品咖啡包後，雙方約定以新臺幣（下同
    ）24,000元之價格（起訴書誤載為20,000元，業經公訴人當
    庭更正）交易毒品咖啡包50包，張展皓遂依約於109 年9 月
    21日22時許，偕同不知情之彭智聖、郭紹昱（均經檢察官以
    109 年度偵字第30376 號為不起訴處分），至桃園市○○區
    ○○街00巷0 號金樺汽車旅館前，欲販賣50包毒品咖啡包時
    ，為警當場逮捕而未遂，並扣得下列毒品咖啡包：①混和第
    三級毒品4-甲基甲基卡西酮（4-methylmethcathinone 、Me
    phedrone、4-MMC ）、微量第四級毒品硝西泮（Nitrazepam
    ）之毒品咖啡包33包（毛重274.35公克，4-甲基甲基卡西酮
    純質淨重約4.45公克，取1.38公克鑑定）、②混合第三級毒
    品4-甲基甲基卡西酮、微量第三級毒品甲基-N , N- 二甲基
    卡西酮（Methyl-N ,N-Dimethylcathinone ）、微量第四級
    毒品硝西泮之毒品咖啡包7 包（毛重42.78 公克，4-甲基甲
    基卡西酮純質淨重約1.03公克，取1.43公克鑑定）、③混合
    第三級毒品4-甲基甲基卡西酮、微量第三級毒品甲基-N ,N-
    二甲基卡西酮、微量第四級毒品硝西泮之毒品咖啡包3 包（
    毛重17.16 公克，4-甲基甲基卡西酮純質淨重0.57公克，取
    1.56公克鑑定）、④混合第三級毒品4-甲基甲基卡西酮、微
    量第三級毒品甲基-N , N- 二甲基卡西酮、微量第四級毒品
    硝西泮之毒品咖啡包7 包（毛重39.37 公克，4-甲基甲基卡
    西酮純質淨重約1.16公克，取1.22公克鑑定）及販毒所用之
    手機1 支（IPHONE SE ，序號：000000000000000 號）。
二、案經桃園市政府警察局桃園分局報告臺灣桃園地方檢察署檢
    察官偵查起訴。
    理  由
一、按被告以外之人於審判外之陳述，雖不符刑事訴訟法第159
    條之1 至第159 條之4 之規定，而經當事人於審判程序同意
    作為證據，法院審酌該言詞陳述或書面陳述作成時之情況，
    認為適當者，亦得為證據。當事人、代理人或辯護人於法院
    調查證據時，知有刑事訴訟法第159 條第1 項不得為證據之
    情形，而未於言詞辯論終結前聲明異議者，視為有前項之同
    意，刑事訴訟法第159 條之5 定有明文。查本判決所引用被
    告以外之人於審判外作成之相關供述證據，雖屬傳聞證據，
    惟公訴人、被告張展皓及辯護人於本院準備程序、審判期日
    均未對證據能力有所爭執，亦未於言詞辯論終結前聲明異議
    ，本院審酌上開證據資料製作時之情況，尚無違法不當及證
    明力明顯過低之瑕疵，亦認為以之作為證據應屬適當，故認
    前揭證據資料均有證據能力。又本判決其餘所引用之非供述
    證據，查無違反法定程序取得之情形，亦均認具證據能力。
二、上揭事實，業據被告於警詢、偵查及審理時坦承不諱，核與
    證人彭智聖、郭紹昱於警詢、偵查及證人楊育豪警員於偵查
    中所述相符，並有下列毒品咖啡包：①混和第三級毒品4-甲
    基甲基卡西酮（4-methylmethcathinone 、Mephedrone、4
    -MMC）、微量第四級毒品硝西泮（Nitrazepam）之毒品咖啡
    包33包（毛重274.35公克，4-甲基甲基卡西酮純質淨重約4.
    45公克，取1.38公克鑑定）、②混合第三級毒品4-甲基甲基
    卡西酮、微量第三級毒品甲基-N ,N-二甲基卡西酮（Methyl
    -N ,N-Dimethylcathinone ）、微量第四級毒品硝西泮之毒
    品咖啡包7 包（毛重42.78 公克，4-甲基甲基卡西酮純質淨
    重約1.03公克，取1.43公克鑑定）、③混合第三級毒品4-甲
    基甲基卡西酮、微量第三級毒品甲基-N , N- 二甲基卡西酮
    、微量第四級毒品硝西泮之毒品咖啡包3 包（毛重17.16 公
    克，4-甲基甲基卡西酮純質淨重0.57公克，取1.56公克鑑定
    ）、④混合第三級毒品4-甲基甲基卡西酮、微量第三級毒品
    甲基-N ,N-二甲基卡西酮、微量第四級毒品硝西泮之毒品咖
    啡包7 包（毛重39.37 公克，4-甲基甲基卡西酮純質淨重約
    1.16公克，取1.22公克鑑定）及販毒所用之手機1 支（IPHO
    NE SE ，序號：000000000000000 號）扣案暨扣押物品目錄
    表、LINE對話紀錄截圖、現場查獲照片6 張、交通部民用航
    空局航空醫務中心毒品鑑定書、警員職務報告、刑事案件證
    物採驗紀錄表、內政部警政署刑事警察局鑑定書附卷足資佐
    證。又被告於警詢、審理時均自白所販賣之每包毒品咖啡包
    成本價為300 元，倘交易成功可獲利9,000 元，堪認被告確
    有營利之意圖，故被告意圖營利販賣混合第三級、第四級毒
    品之毒品咖啡包未遂犯行，洵堪認定。
三、被告所販賣之咖啡包確實混合二種以上之毒品，有交通部民
    用航空局航空醫務中心毒品鑑定書及內政部警政署刑事警察
    局鑑定書可證，而近來混合毒品之型態日益繁多，常見將各
    種毒品混入其他物質偽裝，例如以咖啡包、糖果包、果汁包
    等型態，包裝混合而成新興毒品，並流竄、濫用，此經新聞
    媒體廣為報導，因混合毒品之成分複雜，施用後所造成之危
    險性及致死率高於施用單一種類，政府為加強遏止混合毒品
    之擴散，於109 年1 月15日修正、同年7 月15日施行之毒品
    危害防制條例第9 條第3 項，將混合毒品之犯罪行為，適用
    其中最高級別毒品之法定刑，並加重其刑至二分之一，被告
    於案發時為21歲，警詢時自承為東泰高中三年級學生，係智
    識正常之成年人，警詢時亦坦認有販賣、施用毒品咖啡包之
    行為，非不熟悉毒品咖啡包，就毒品咖啡包之成分來源不明
    ，常混合毒品等情，當無從諉為不知，被告已預見其取得之
    咖啡包，可能混合二種以上之毒品，仍決意販賣咖啡包，可
    認被告就販賣混合二種以上毒品之咖啡包，有所容認，被告
    於審理時亦坦認具有販賣混合第三級毒品、第四級毒品之毒
    品咖啡包之不確定故意，從而被告基於販賣第三級毒品而混
    合二種以上毒品之不確定故意，販賣混合第三級、第四級毒
    品成分之毒品咖啡包，至為明確。公訴意旨認被告就此係基
    於直接故意為之，事證不足，容有誤會，應予更正。
四、綜上所述，本件事證明確，自應依法論罪科刑。
五、核被告所為，係犯毒品危害防制條例第9 條第3 項、第4 條
    第6 項、第3 項、第4 項之販賣第三級毒品而混合二種以上
    之毒品未遂罪，應適用最高級別即販賣第三級毒品未遂之法
    定刑，並加重其刑至二分之一。被告持有第三級毒品純質淨
    重五公克以上之低度行為，為販賣之高度行為所吸收，不另
    論罪。被告著手於販賣行為之實行而不遂，為未遂犯，爰依
    刑法第25條第2 項之規定，減輕其刑。依毒品危害防制條例
    第17條第2 項之文義解釋，就販毒之基本要件行為自白，即
    合於該條項之減刑要件，被告於警詢、偵查及審理時，均自
    白販賣毒品，自應依毒品危害防制條例第17條第2 項之規定
    減輕其刑。被告有上開刑之加重與減輕事由，應依刑法第70
    條、第71條之規定，予以先加後減，並遞減之。
六、辯護人雖認本件有刑法第59條之適用，惟刑法第59條所規定
    「犯罪情狀顯可憫恕，認科最低度刑仍嫌過重者，得酌量減
    輕其刑」，係指犯罪另有特殊之原因與環境，在客觀上足以
    引起一般同情，認為即予宣告法定最低度刑期，猶嫌過重者
    ，始有其適用，至行為人犯罪之動機、目的、犯罪之手段、
    犯罪後所生之損害、犯罪後之態度等，僅屬得於法定刑內審
    酌量刑之事項，非酌量減輕之理由（最高法院28年度上字第
    1064號、38年度台上字第16號、45年度台上字第1165號、51
    年度台上字第899 號判例意旨參照），查被告於本案之犯罪
    情狀並未存有特殊之原因與環境而在客觀上足以引起一般同
    情，難認有顯可憫恕而科最低度刑仍嫌過重之情事，況被告
    可適用刑法第25條第2 項及毒品危害防制條例第17條第2 項
    之規定減輕其刑，衡情亦無「情輕法重」之憾，故本院認無
    刑法第59條適用之餘地。
七、爰審酌被告年輕力壯，不思以正當工作換取報酬，無視毒品
    氾濫對國人身心與社會風氣、治安之極大負面影響，竟貪圖
    私利，販賣第三級毒品而混合二種以上之毒品，且欲販售之
    毒品數量高達50包，惡性非輕，惟查無前科紀錄，素行尚佳
    ，犯後坦承犯行，態度良好，係基於不確定故意為之，兼衡
    其犯罪之動機、目的、手段、欲交易毒品之種類及數量、高
    中休學之智識程度等一切情狀，量處如主文所示之刑，以資
    懲儆。又被告未曾受有期徒刑以上刑之宣告，有臺灣高等法
    院被告前案紀錄表在卷可稽，審酌被告坦承犯行，已知悔悟
    ，現於新竹遠翔材料測試有限公司擔任技術工程師，有正當
    工作，有該公司之在職證明在卷可稽，可信其歷經此次偵審
    教訓，已有所警惕，無再犯之虞，故本院認所宣告之刑以暫
    不執行為適當，爰諭知緩刑5 年，緩刑期間付保護管束，並
    應向檢察官指定之政府機關、政府機構、行政法人、社區或
    其他符合公益目的之機構或團體，提供240 小時之義務勞務
    ，以勵自新。
八、按毒品危害防制條例案件對於查獲之製造、運輸、販賣、意
    圖販賣而持有、以非法方法使人施用、引誘他人施用及轉讓
    第三、四級毒品之沒收，並無特別規定，如其行為已構成犯
    罪，則該毒品即屬不受法律保護之違禁物，應回歸刑法之適
    用，依刑法第38條第1 項第1 款之規定沒收之，有最高法院
    96年度台上字第6867號判決意旨可資參照。故本件扣案之咖
    啡包50包，均應依現行刑法第38條第1 項規定宣告沒收，又
    盛裝毒品之包裝袋，以現今所採行之鑑驗方式，包裝袋仍會
    殘留微量毒品，無法將之完全析離，故應與所盛裝之毒品併
    予沒收，另送驗耗損之毒品，因已鑑析用罄而滅失，自無庸
    予以沒收。扣案之手機1 支（IPHONE SE ，序號：00000000
    0000000 號），為被告販毒所用之物，業經被告於偵查及審
    理時供承無訛，不問屬於犯罪行為人與否，應依毒品危害防
    制條例第19條第1 項規定宣告沒收。另彭智聖、郭紹昱為警
    扣得之物，均與本案無關，自毋庸宣告沒收。
據上論斷，應依刑事訴訟法第299 條第1 項前段，毒品危害防制
條例第9 條第3 項、第4 條第6 項、第3 項、第4 項、第17條第
2 項、第19條第1 項，刑法第11條、第25條第2 項、第74條第1
項第1 款、第2 項第5 款、第93條第1 項第2 款、第38條第1 項
，判決如主文。
本案經檢察官林穎慶提起公訴，檢察官李信龍到庭執行職務。
中    華    民    國    110   年    11    月    16    日
                  刑事第七庭審判長法  官  陳佳宏
　
                                  法  官  陳昭仁
　
                                  法  官  方楷烽
　
以上正本證明與原本無異。
如不服本判決應於收受判決後20日內向本院提出上訴書狀，並應
敘述具體理由。其未敘述上訴理由者，應於上訴期間屆滿後20日
內向本院補提理由書(均須按他造當事人之人數附繕本)「切勿逕
送上級法院」。
　
                                  書記官  趙芳媞
中    華    民    國    110   年    11    月    16    日
　
　
附錄論罪科刑法條：
毒品危害防制條例第4條
製造、運輸、販賣第一級毒品者，處死刑或無期徒刑；處無期徒
刑者，得併科新臺幣三千萬元以下罰金。
製造、運輸、販賣第二級毒品者，處無期徒刑或十年以上有期徒
刑，得併科新臺幣一千五百萬元以下罰金。
製造、運輸、販賣第三級毒品者，處七年以上有期徒刑，得併科
新臺幣一千萬元以下罰金。
製造、運輸、販賣第四級毒品者，處五年以上十二年以下有期徒
刑，得併科新臺幣五百萬元以下罰金。
製造、運輸、販賣專供製造或施用毒品之器具者，處一年以上七
年以下有期徒刑，得併科新臺幣一百五十萬元以下罰金。
前五項之未遂犯罰之。
毒品危害防制條例第9條
成年人對未成年人販賣毒品或犯前三條之罪者，依各該條項規定
加重其刑至二分之一。
明知為懷胎婦女而對之販賣毒品或犯前三條之罪者，亦同。
犯前五條之罪而混合二種以上之毒品者，適用其中最高級別毒品
之法定刑，並加重其刑至二分之一。
　
附表：
┌──┬───────────────────────┐
│編號│應沒收物                                      │
├──┼───────────────────────┤
│一  │手機壹支（IPHONE SE ，序號：000000000000000 號│
│    │）                                            │
├──┼───────────────────────┤
│二  │毒品咖啡包伍拾包：                            │
│    │①混和第三級毒品4-甲基甲基卡西酮（4-methylmeth│
│    │  cathinone 、Mephedrone、4-MMC ）、微量第四級│
│    │  毒品硝西泮（Nitrazepam）之毒品咖啡包33包（毛│
│    │  重274.35公克，4-甲基甲基卡西酮純質淨重約4.45│
│    │  公克，取1.38公克鑑定）。                    │
│    │②混合第三級毒品4-甲基甲基卡西酮、微量第三級毒│
│    │  品甲基-N ,N-二甲基卡西酮（Methyl-N ,N-Dimeth│
│    │  ylcathinone ）、微量第四級毒品硝西泮之毒品咖│
│    │  啡包7 包（毛重42.78 公克，4-甲基甲基卡西酮純│
│    │  質淨重約1.03公克，取1.43公克鑑定）。        │
│    │③混合第三級毒品4-甲基甲基卡西酮、微量第三級毒│
│    │  品甲基-N , N- 二甲基卡西酮、微量第四級毒品硝│
│    │  西泮之毒品咖啡包3 包（毛重17.16公克，4-甲基 │
│    │  甲基卡西酮純質淨重0.57公克，取1.56公克鑑定）│
│    │  。                                          │
│    │④混合第三級毒品4-甲基甲基卡西酮、微量第三級毒│
│    │  品甲基-N , N- 二甲基卡西酮、微量第四級毒品硝│
│    │  西泮之毒品咖啡包7 包（毛重39.37 公克，4 - 甲│
│    │  基甲基卡西酮純質淨重約1.16公克，取1.22公克鑑│
│    │  定）。                                      │
└──┴───────────────────────┘